【裁判字號】    97,訴,4541
【裁判日期】    971211
【裁判案由】    毒品危害防制條例
【裁判全文】
臺灣板橋地方法院刑事判決              97年度訴字第4541號
公  訴  人  臺灣板橋地方法院檢察署檢察官
被      告  甲○○
                    樓
                    （另案於臺灣臺北監獄執行）
上列被告因違反毒品危害防制條例案件，經檢察官提起公訴（97
年度毒偵字第7626號），被告於準備程序中對被訴之事實為有罪
陳述，本院合議庭裁定由受命法官獨任行簡式審判程序，並判決
如下：
    主  文
甲○○施用第一級毒品，累犯，處有期徒刑捌月。扣案注射針筒
壹支沒收。
    事  實
一、甲○○（原名許志豪）前於民國八十八年間因施用毒品案件
    ，經臺灣嘉義地方法院以八十八年度毒聲字第０六二四號裁
    定送觀察、勒戒後，認無繼續施用毒品之傾向，於八十八年
    五月十四日執行完畢釋放，並經臺灣嘉義地方法院檢察署檢
    察官於同日以八十八年度偵字第三０九一號不起訴處分確定
    ；又於九十一年間因施用毒品案件，經同法院以九十一年度
    毒聲字第二六八號裁定送勒戒處所觀察、勒戒後，亦認無繼
    續施用毒品之傾向，於九十二年五月十六日執行完畢釋放，
    並經上開檢察署檢察官於同月十六日以九十二年度毒偵緝字
    第五四號不起訴處分確定。復於九十三年間犯施用第一級毒
    品、第二級毒品罪，經臺灣嘉義地方法院以九十三年度訴字
    第三０六號分別判處有期徒刑十月、五月，應執行有期徒刑
    一年一月確定；又因搶奪、竊盜等案件，經同法院以九十三
    年度訴字第二四五號判處有期徒刑八月，復以九十三年度易
    字第一四六號判處有期徒刑十月確定，上開各罪刑，嗣經同
    法院裁定應執行有期徒刑二年五月，於九十五年五月四日縮
    短刑期假釋出監，至同年九月二十五日縮刑期滿，假釋未經
    撤銷，以已執行論。又於九十六年間因竊盜案件，經臺灣臺
    南地方法院以九十六年度易字第一０一九號判處有期徒刑四
    月減為有期徒刑二月確定，於九十六年十二月二十五日易科
    罰金執行完畢。詎甲○○未知悔悟，明知海洛因係毒品危害
    防制條例所規定之第一級毒品，不得非法持有、施用，竟於
    上開觀察、勒戒執行完畢釋放後五年內，再犯施用第一級毒
    品、第二級毒品罪並經法院科刑處罰後，復基於施用第一級
    毒品海洛因之犯意，於九十七年九月四日下午一時許，在臺
    北市○○路○段某處，以將毒品海洛因摻水置於注射針筒並
    注射至身體之方式，施用第一級毒品海洛因。嗣甲○○於同
    日晚間十一時許，在臺北縣板橋市○○路一五０巷口處，因
    形跡可疑為警盤查，並經警在其身穿之褲子口袋內扣得其所
    有供施用海洛因時所用之注射針筒一支，再經警採集其尿液
    送驗，結果呈毒品海洛因代謝物嗎啡陽性反應，始悉上情。
二、案經臺北縣政府警察局板橋分局報請臺灣板橋地方法院檢察
    署檢察官偵查起訴。
    理  由
一、訊據被告甲○○對於上揭時地，施用第一級毒品海洛因之事
    實，於警詢、偵查及本院審理中均坦承不諱，並有其所有供
    施用海洛因時所用之注射針筒一支扣案可資佐證。又被告經
    警查獲所採集尿液經送鑑定，亦呈海洛因代謝物嗎啡陽性反
    應，有臺灣尖端先進生技醫藥股份有限公司九十七年九月二
    十四日（檢體編號Ａ0000000號）濫用藥物檢驗報告
    、代碼對照表等件在卷可稽。另被告前於八十八年間因施用
    毒品案件，經臺灣嘉義地方法院以八十八年度毒聲字第０六
    二四號裁定送觀察、勒戒後，認無繼續施用毒品之傾向，於
    八十八年五月十四日執行完畢釋放，並經臺灣嘉義地方法院
    檢察署檢察官於同日以八十八年度偵字第三０九一號不起訴
    處分確定；又於九十一年間因施用毒品案件，經同法院以九
    十一年度毒聲字第二六八號裁定送勒戒處所觀察、勒戒後，
    亦認無繼續施用毒品之傾向，於九十二年五月十六日執行完
    畢釋放，並經上開檢察署檢察官於同月十六日以九十二年度
    毒偵緝字第五四號不起訴處分確定；復於九十三年間犯施用
    第一級毒品、第二級毒品罪，經臺灣嘉義地方法院以九十三
    年度訴字第三０六號分別判處有期徒刑十月、五月，應執行
    有期徒刑一年一月確定等情，有臺灣高等法院被告前案紀錄
    表附卷可憑，足徵被告係觀察、勒戒執行完畢釋放後，五年
    內再犯施用第一級、第二級毒品罪並經法院科刑處罰後，再
    犯本件施用第一級毒品罪。本案事證明確，被告犯行洵堪認
    定，應依法論科。
二、按海洛因係毒品危害防制條例第二條第二項第一款所明定之
    第一級毒品，不得非法持有、施用。核被告所為，係犯毒品
    危害防制條例第十條第一項之施用第一級毒品海洛因罪。其
    施用第一級毒品海洛因前持有海洛因之低度行為，應為施用
    海洛因之高度行為所吸收，不另論罪。查被告有事實欄所載
    之有期徒刑執行完畢紀錄，有前開臺灣高等法院被告前案紀
    錄表可按，其於有期徒刑之執行完畢後五年內，故意再犯本
    件有期徒刑以上之罪，為累犯，應依刑法第四十七條第一項
    之規定加重其刑。爰審酌被告施用毒品犯罪戕害一己身心健
    康所生之危害，及其犯罪之動機、目的、手段，兼衡被告係
    高職肄業之智識程度（見警詢調查筆錄），暨其犯後坦承犯
    行之態度等一切情狀，量處如主文所示之刑，以資儆懲。至
    扣案之注射針筒一支，係被告所有供其施用海洛因時所用之
    物，業據被告於本院審理中供明在卷，爰依刑法第三十八條
    第一項第二款規定，宣告沒收之。
據上論斷，應依刑事訴訟法第二百七十三條之一第一項、第二百
九十九條第一項前段，毒品危害防制條例第十條第一項，刑法第
十一條前段、第四十七條第一項、第三十八條第一項第二款，判
決如主文。
本案經檢察官李巧菱到庭執行職務。
中    華    民    國    97    年    12    月    11    日
                  刑事第十三庭  法  官  楊 志 雄
以上正本證明與原本無異。
如不服本判決應於送達後十日內向本院提出上訴狀。
                                書記官  陳 春 銘
中    華    民    國    97    年    12    月    11    日
附錄本案論罪科刑法條全文：
毒品危害防制條例第十條第一項
施用第一級毒品者，處六月以上五年以下有期徒刑。


司法院資訊處製作；財團法人民間司法改革基金會備份。
